臺灣高雄地方法院刑事判決　　　　　　　　　　　　　　九十一年度自字第八號
　　自　訴　人　丙○○
　　被　　　告　乙○○
右被告因自訴人提起自訴，甲○判決如左：
    主    文
乙○○連續意圖為自己不法之所有，以詐術使人將本人之物交付，處有期徒刑參月，
如易科罰金，以參佰元折算壹日。
    事    實
一、乙○○前於曾於民國八十三年間因詐欺案件，經甲○以八十三年易字第五○一一
    號判決有期徒刑五月，經上訴於台灣高等法院高雄分院於八十三年十二月三十一
    日判決駁回上訴確定，並於八十四年十二月十二日執行完畢（不構成累犯）。竟
    不知悛悔，明知自己失業中，並無任何經濟來源而無資力，竟基於意圖為自己不
    法所有及不法獲取伴唱設備唱歌服務之利益，基於概括之犯意，於民國九十年十
    月起連續於十月二十日、十月三十日、十月三十一日、十二月五日、十二月二十
    八日等日前往位於高雄市○○區○○路一二一巷一號一樓由丙○○經營之「飲水
    思源」小吃部點叫酒菜食用及使用店內所提供伴唱機設備點唱服務，詎消費完畢
    後，乙○○始表示無錢付款而以簽發本票作為擔保，丙○○信以為乙○○僅暫時
    賒欠，而未予拒絕，且乙○○進而向丙○○佯稱正準備辦理房屋貸款事宜，待貸
    得款項後再支付，致丙○○陷於錯誤，而同意乙○○一再簽帳消費，共積欠新台
    幣三萬一千七百元，惟本票屆期後乙○○一再藉詞延欠，並避不見面，丙○○始
    知受騙。
二、案經丙○○提起自訴。
    理    由
一、訊據被告乙○○固坦承於前開時間、地點前往自訴人丙○○所經營之「飲水思源
    」小吃部飲宴唱歌消費，且並未支付現金，而簽發本票，且於到期日未支付前開
    銷費款項等情不諱，惟矢口認有何詐欺犯行，辯稱：伊在前往自訴人所開立之店
    內消費前，曾先以電話連絡詢問可否簽帳，因自訴人同意伊才過去消費，另伊要
    將房子辦理貸款，再支付前開費用，但因房子是妹妹所有，因伊妹妹反悔不同意
    將房子辦理貸款，固無法償還予自訴人云云。
二、經查：右揭事實，業據自訴人丙○○指述甚詳，復有被告所簽發之本票及消費細
    目各六紙在卷可按，且被告並陳稱：伊並未申請信用卡或支票使用，在九十一年
    一月間伊妹妹表示不同意將房子辦理設定抵押貸款事宜，消費當時並無能力支付
    消費金額等與甚明，足認被告明知身上無錢，竟仍用餐及使用伴唱設備點唱娛樂
    ，且又未事先徵求告訴人是否願給賒欠，即點取酒菜享用，顯然使店家誤以其有
    能力付款，而供給酒菜，是其於消費時即具有詐取酒菜來吃喝之不法所有及使用
    伴唱設備之不法利益之意圖，堪以肯認。此外，並有高雄市政府營利事業登記證
    一分在卷可憑，綜前說明，被告所辯，顯係卸責之詞，並不足採信。本件事證明
    確，被告犯行洵堪認定。
三、至於被告聲請傳訊證人即真實姓名、年籍不詳綽號「阿和」之友人，以證明當時
    並非被告伊人單獨前往，而係另與友人一同前往，然查，該名證人之真實姓名及
    年籍等資料，被告均無法明確提供予甲○查詢，故該證人無法確定究為何人，且
    本件事證已明，並無傳喚之必要，附此說明。
四、核被告乙○○所為，係犯刑法第三百三十九條第一項之詐欺取財罪及同條第二項
    之詐欺得利罪。其先後多次詐欺取財及詐欺得利犯行，時間緊接，方法相同，各
觸犯構成要件相同之罪名，顯係基於概括犯意反覆為之，均依連續犯規定分別論
    以一罪。被告以一行為同時觸犯詐欺取財及詐欺得利之罪名，為想像競合犯，應
    從情節較重之詐欺取財罪處斷。並審酌被告素行不佳，有台灣高等法院被告全國
    前案紀錄表一分在卷可佐，且一犯再犯，所為雖取得財物不多，但一再白吃白喝
    ，造成正當營業之商家之困擾，所得之利益，於甲○調查審理時雖否認犯行，惟
    在庭態度尚認良好，且事後已清償前開消費款項等一切情狀，量處如主文所示之
    刑，以為懲儆，並諭知易科罰金之折算標準。
據上論結，應依刑事訴訟法第二百四十三條、第二百九十九條，刑法第三百三十九條
第一項、第二項、第五十五條、第五十六條、第四十一條第一項，罰金罰鍰提高標準
條例第一條前段、第二條，判決如主文。
中      華      民      國    九十一    年      七      月    三十一    日
                               臺灣高雄地方法院刑事第四庭
                                    法    官  程克琳
右正本證明與原本無異。
如不服本判決，應於判決送達後十日內，向甲○提出上訴狀。
                                     書記官    梁瑜玲
中    華    民    國      九十一      年      八      月     一      日
【附錄本件論罪科刑法條】
刑法第三百三十九條：
意圖為自己或他人不法之所有，以詐術使人將本人或第三人之物交付者，處五年以下
有期徒刑、拘役或科或併科一千元以下罰金。
以前項方法得財產上不法之利益或使第三人得之者亦同。
